臺灣高雄地方法院宣示判決筆錄　　　99年度審易字第5345號
公　訴　人　臺灣高雄地方法院檢察署檢察官
被　　　告　伍永正
選任辯護人　謝嘉順律師
上列被告因99年度審易字第5345號詐欺等案件，經檢察官提起公
訴（起訴案號：臺灣高雄地方法院檢察署檢察官98年度偵字第23
288 號），經檢察官聲請法院改依協商程序而為判決，本院合議
庭認為適當，裁定由受命法官進行協商判決程序，於中華民國10
0 年3 月15日上午11時03分在本院刑事第十法庭宣示判決，以代
判決書，出席職員如下：
　　　　法　官　呂明燕
　　　　書記官　張琇晴
　　　　通　譯　楊博淳
法官起立朗讀判決主文、犯罪事實要旨、處罰條文、附記事項，
及告以上訴限制、期間並提出上訴狀之法院，且諭知記載其內容
：
一、主文：
    吳永正連續犯詐欺取財罪，處有期徒刑拾月，減為有期徒刑
    伍月，如易科罰金，以銀元佰元即新臺幣玖佰元折算壹日
    。緩刑貳年。高雄市政府工務局工程企劃處之93年度管道機
    電設備管理維護工程值勤人員簽到表上偽造之「陳福軒」「
    蘇言道」、「黃耀德」、「程豐城」等署名，及94年度管道
    機電設備管理維護工程值勤人員簽到表上偽造之「陳璋珙」
    、「陳惠益」、「張瑞維」（張瑞維部分僅未實際受僱之6
    個月）等署名，均沒收之。
二、犯罪事實要旨：
    伍永正受雇在駿晟電機工程有限公司( 下稱駿晟公司) 及德
    躍有限公司( 下稱德躍公司) 擔任共同管道機電設備維護工
    程之工務主任，負責該2 公司共同管道巡查維護員之派遣、
    督導，為從事業務之人。詎其意圖為德躍駿晟公司不法之所
    有，並基於行使及偽造業務上登載不實文書、詐欺取財之概
    括犯意，利用高雄市政府工務局工程企劃處( 下稱高市府工
    程企劃處) 「93年度高雄市○○路共同管道機電設備管理維
    護工程」( 下稱共同管道機電設備維護工程) 、「94年度高
    雄市○○路共同管道機電設備管理維護工程」，先後由德躍
    公司、駿晟公司得標承攬之機會，連續為下列行為：
  (一)自民國93年6 月1 日起至94年5 月31日止，冒用陳福軒、蘇
    言道、黃耀德、程豐城之名義，偽造內容為陳福軒等人擔任
    93年度管道機電設備管理維護工程之現場人員簡歷冊之業務
    上文書，並持向高市府工程企劃處呈報而據以行使。復在93
    年度管道機電設備管理維護工程之值勤人員簽到表上偽簽「
    陳福軒」等人之署名，以此方式，接續冒用陳福軒等人之名
    義，偽造內容為陳福軒等人有實際到班之業務上文書，並持
    之交付予高市府工程企劃處核發工人薪資之承辦人員而據以
    行使，以此詐術，致使高市工程企劃處之承辦人員陷於錯誤
    ，誤以為陳福軒等人有實際到班工作，而按月核發陳福軒等
    人每月新臺幣（下同）24,389元之薪資，共計詐得薪資1,17
    0,672 元（4 人共12個月），足生損害於高市府工程企劃處
    對該工程實施、稽核、管理之正確性，及陳福軒等人之權益
    。
  (二)復承上開犯意，自94年6 月1 日起至95年5 月31日止，冒用
    陳璋珙、陳惠益之名義，偽造內容為陳璋珙、陳惠益擔任94
    年度管道機電設備管理維護工程現場人員簡歷冊之業務上文
    書，並持向高市府工程企劃處呈報而據以行使。另在94年度
    管道機電設備管理維護工程之值勤人員簽到表上接續偽簽「
    陳璋珙」、「陳惠益」、「張瑞維」（張瑞維實際受雇期間
    6 月，其餘6 月上工紀錄係伍永正所偽造）之署名，以此方
    式，冒用陳璋珙等人之名義，偽造內容為陳璋珙等人有實際
    到班之業務上文書，並持以交付予高市府工程企劃處核發工
    人薪資之承辦人員而據以行使，以此詐術，致使高市府工程
    企劃處之承辦人員陷於錯誤，誤以為陳璋珙等人有實際到班
    工作，而按月核發陳璋珙等人每月18,000元之薪資，共計詐
    得薪資54萬元（陳璋珙、陳惠益2  人12個月、張瑞維1 人6
    月），足生損害於高市府工程企劃處對工程實施、稽核、管
    理之正確性，及陳璋珙等人權益。
三、處罰條文：
    修正前刑法第41條第1 項前段，廢止前刑法第56條，刑法第
    2 條第1 項前段、第216 條、第215 條、第339 條第1 項、
    第219條、第55條、第74條第1項第1款、刑法施行法第1條之
    1，廢止前罰金罰鍰提高標準條例第2條，中華民國九十六年
    罪犯減刑條例第2條第1項第3款、第7條、第9條。
四、附記事項：
    無。
五、協商判決除有刑事訴訟法第454 條之4 第1 項第1 款於本訊
    問程序終結前，被告撤銷協商合意或檢察官撤回協商聲請者
    ；第2 款被告協商之意思非出於自由意志者；第4 款被告所
    犯之罪非第455 條之2 第1 項所定得以協商判決者；第6 款
    被告有其他較重之裁判上一罪之犯罪事實者；第7 款法院認
    應諭知免刑或免訴、不受理者情形之一，及違反同條第2 項
    「法院應於協商合意範圍內為判決；法院為協商判決所科之
    刑，以宣告緩刑或2 年以下有期徒刑、拘役或罰金為限」之
    規定者外，不得上訴。
六、如有前述得上訴情形而不服本判決，得自收受判決（即以本
    宣示判決筆錄代之）送達之日起10日內，向本院提出上訴書
    狀，並應敘述具體理由，如未敘述上訴理由者，應於上訴期
    間屆滿後20日內補提理由書狀於本院（均須按他造當事人之
    人數附繕本）「切勿逕送上級法院」。
中    華    民    國    100    年    3    月    15    日
                  臺灣高雄地方法院刑事第十庭
                              書記官  張琇晴
                              法  官  呂明燕
以上正本證明與原本無異。
如不服本判決應於收受本判決後10日內向本院提出上訴書狀，並
應敘述具體理由，如未敘述上訴理由者，應於上訴期間屆滿後20
日內補提理由書狀於本院（均須按他造當事人之人數附繕本）「
切勿逕送上級法院」。
中    華    民    國    100    年    3    月    15    日
                              書記官  張琇晴